# 应付职工薪酬填现金流量表的问题

提问人：gufeiji 时间：2020-08-16 10:57:00
企业计提与发放薪酬
借：管理费用 100
贷：应付职工薪酬 100
借：应付职工薪酬 100
贷：其他应付款-个人社保 20
贷：应交税费-个人所得税 10
贷：银行存款 70
这里填现金流量表时，两种填法
1 、支付给职工以及为职工支付的现金 70
2 、支付给职工以及为职工支付的现金 100
支付的其他与经营活动有关的现金 -20(冲减 20 块钱）
支付的各项税费 -10（冲减 10 块钱）
这两种填法哪一种合适，还是都不合适

回答人：chenyiwei
应当是你的第一种做法（支付给职工以及为职工支付的现金 70 ）。后续实际支付代扣的社保、个税等款项时再计入该现金流量表项目。